臺灣嘉義地方法院民事裁定　　　　　　100年度司財管字第7號
抗　告　人　財政部國有財產局
法定代理人　張佩智
代　理　人　吳文貴
相　對　人　遠東國際商業銀行股份有限公司
法定代理人　侯金英
上列抗告人因相對人聲請選任蔡南英之遺產管理人事件，對於中
華民國100年4月18日本院100年度司財管字第7號裁定提起抗告，
本院裁定如下：
      主    文
原裁定廢棄。
相對人之聲請駁回。
聲請及抗告程序費用新臺幣貳仟元由相對人負擔。
      理    由
一、相對人聲請意旨略以：被繼承人蔡南英於民國94年7 月27日
    向相對人借款新台幣（下同）300,000 元，除已付至97年11
    月27日之應繳本息外，尚積欠本金184,463 元及利息、違約
    金迄未清償，而被繼承人蔡南英於97年11月19日死亡，遺有
    坐落嘉義縣東石鄉○○○段100-40地號土地，惟因其所有繼
    承人均已聲明拋棄繼承，以致相對人之債權一直無法行使，
    今為保障相對人之權益，爰依法聲請鈞院裁定選任遺產管理
    人等語。
二、抗告人抗告意旨略以：被繼承人蔡南英之債權人財政部臺灣
    省南區國稅局先前已提出選任遺產管理人之聲請，並由鈞院
    以99年度司財管字第31號裁定選任抗告人為蔡南英之遺產管
    理人，且抗告人已辦竣遺產管理人登記，相對人僅需檢證向
    抗告人報明債權，取得執行名義即可依法行使權利，應無再
    行重複聲請指定遺產管理人之必要，嗣因相對人另行聲請，
    並由鈞院以100年度司財管字第7號裁定選任湯光民律師為遺
    產管理人，恐造成抗告人與湯光民律師管理遺產上之衝突及
    矛盾，請求廢棄原裁定，並駁回相對人之聲請等語。
三、經查，抗告人主張之上揭事實，業據其提出本院99年度司財
    管字第31號民事裁定及確定證明書、嘉義縣朴子地政事務所
    函影本為證；是以，被繼承人蔡南英死亡後，既曾由其債權
    人財政部臺灣省南區國稅局向本院聲請選任遺產管理人，並
    經本院99年度司財管字第31號裁定選任抗告人為遺產管理人
    ，且抗告人亦據該裁定囑託嘉義縣朴子地政事務所，就被繼
    承人蔡南英所遺坐落嘉義縣東石鄉○○○段100-40地號土地
    ，於100年1月辦竣遺產管理人登記，業據本院依職權調取99
    年度司財管字第31號卷宗核閱無誤，並有抗告人所提出上開
    嘉義縣朴子地政事務所函可稽，復查無抗告人之遺產管理人
    職務已經解除或解任之情事，自毋庸另行選任湯光民律師為
    被繼承人蔡南英之遺產管理人。綜上，足認原裁定遽依相對
    人所提出之土地登記謄本等文件，即進而裁定准予相對人之
    聲請，對於抗告人日後管理被繼承人蔡南英之遺產自有不利
    之影響，確屬不當，抗告人聲明廢棄原裁定，並駁回相對人
    之聲請，即難謂無理由，從而，抗告意旨指摘原裁定不當，
    求予廢棄，並駁回相對人之聲請，為有理由，應予准許。
四、據上論結，本件抗告為有理由，依非訟事件法第46條、第21
    條第2項、第24條第1項，民事訴訟法第490條第1項、第95條
    、第78條，裁定如主文。
五、如對本裁定抗告，須於裁定送達後10日之不變期間內，向本
    院提出抗告狀，並繳納抗告費新臺幣1,000元。
中    華    民    國    100    年    4    月    28    日
                  家事法庭  司法事務官